臺灣板橋地方法院刑事判決　　　　　　 96年度簡上字第807號
上　訴　人
即　被　告　乙○○
上列上訴人即被告因賭博案件，不服本院中華民國96年6 月25日
96年度簡字第3222號第一審簡易判決（聲請簡易判決處刑案號：
96年度速偵字第849 號），提起上訴，本院管轄之第二審合議庭
判決如下：
    主  文
原判決撤銷。
乙○○意圖營利，供給賭博場所，處有期徒刑月，如易科罰金
，以新臺幣壹仟元折算壹日；減為有期徒刑壹月又拾伍日，如易
科罰金，以新臺幣壹仟元折算壹日。
    事  實
一、乙○○基於意圖營利供給賭博場所之犯意，自民國96年4 月
    21日8時許，提供其所有位於臺北縣泰山鄉○○路101號對面
    貨櫃屋其所經營「世紀檳榔攤」公眾得出入之場所，並提供
    其所有之麻將1 副為賭具，供丙○○、甲○○、丁○○、戊○○賭博財物（丙○○、甲○○、丁○○、戊○○所犯賭博
    罪部分，業經原審以96年度簡字第3222號簡易判決判處罰金
    確定）。其賭法為該4 人一桌，每人16張牌，16張牌若有順
    子或搭子3 張及一個對子即可胡牌，胡牌可分自摸或別人放
    槍，若自摸則其他三家需付自摸錢，若放槍者則需付錢給胡
    牌者，一底為新臺幣（下同）50元，一臺為20元，丙○○等
    4 人於賭玩時，會向乙○○購買檳榔、香煙、飲料，自摸者
    亦會向乙○○購買檳榔等物供其他賭客食用，乙○○則藉此
    營利。嗣於同日9 時40分許，為警於上址查獲，並扣得賭資
    10,100元及賭桌上之麻將1 副。
二、案經臺北縣政府警察局新莊分局移送臺灣板橋地方法院檢察
    署檢察官偵查起訴。
    理  由
一、本判決後開所引用被告乙○○以外之人於審判外之陳述，固
    屬傳聞證據，惟公訴人及被告就該等審判外陳述之證據能力
    ，於本案言詞辯論終結前均未聲明異議。本院審酌該等證據
??資料製作時之情況，並無違法不當及證明力明顯過低之瑕疵
    ，亦認為以之作為證據應屬適當，依刑事訴訟法第159 條之
    5 規定，認該等證據資料均有證據能力，先予說明。
二、認定被告犯罪事實之證據及理由
(一)、訊據被告固坦承丙○○、甲○○、丁○○、戊○○於上開時
    間在其所經營之「世紀檳榔攤」賭博財物之事實，惟否認有
    何意圖營利提供賭博場所之犯行，辯稱：本件之賭桌、賭具
    乃伊平常與家人一同玩麻將所用。丙○○等4 人是伊的舊顧
    客，當天他們說要玩，伊不好意思拒絕，但伊並未向丙○○
    等4 人收取金錢或利益，伊並無營利之意圖等語。
(二)、經查：
 1. 證人丙○○、甲○○、丁○○、戊○○於警詢中均一致證稱
    ：賭具桌椅均係由檳榔攤老闆娘即被告提供給我們使用，被
    告沒有抽頭。我們在那裡賭博都會向被告購買檳榔、香煙、
    飲料，被告可增加收入，戊○○於今日（即96年4 月21日）
    有自摸贏錢，買50元檳榔供同桌人食用等語（見偵查卷第16
    頁、第19頁、第22頁、第25頁、第28頁、第31頁、第34頁）
    。證人丙○○於本院審理時復到庭具結證述：因為我們會跟
    被告買東西，而且也認識，所以被告就讓我們在檳榔攤那裡
    打麻將（見本院卷第36頁），證人戊○○亦於本院審理中結
    證：我們在打麻將之期間想要消費時，均會跟被告購買東西
    。那天我朋友看到我自摸，要我請客，我就拿50元跟被告購
    買檳榔給大家吃等情明確（見本院卷第42頁），核與證人丁○○於本審理中之證詞相符（見本院卷第40頁）。另被告乙○○於警詢時亦供承：戊○○今日有自摸贏錢買50元檳榔供
    同桌人食用，因我想可以多賺一點錢，才提供他們賭博場所
    等語（見偵查卷第10頁）。
 2. 由上足知，本件賭客丙○○、甲○○、丁○○、戊○○在被
    告經營之檳榔攤賭博財物，被告固未向其等收取抽頭金，然
    丙○○等4 人於賭玩期間，均會不定時向被告購買飲料、檳
    榔等商品。當日自摸贏錢之戊○○亦在朋友之要求下，向被
    告購買檳榔供在場之人食用。而倘非本件賭博犯行旋為警查
    獲，當日參與賭博之人或贏家向被告消費之情必待賭局結束
    始告終止，被告因此獲取之利潤自較單純經營檳榔攤為高，
    堪認此種額外之收入，係被告提供上址場所予賭客賭博財物
    之對價，被告並因此從中牟利。被告辯稱其並無營利之意圖
    云云，不足採信。此外，並有現場查獲照片6 張、現場圖1
    紙在卷可稽及麻將1 副扣案可佐，被告營利供給賭博場所之
    犯行，事證明確，堪以認定。
三、核被告所為，係犯刑法第268 條前段之意圖營利供給賭博場
    所罪。爰審酌被告並無前科，有臺灣高等法院被告前案紀錄
    表在卷可憑，及其犯罪之動機、目的、手段、智識程度、犯
    後態度等一切情狀，量處如主文第2 項所示之刑，並諭知易
    科罰金之折算標準，以資懲儆。扣案之麻將1 副，固係被告
    所有供犯本件犯罪所用之物，然同屬丙○○、甲○○、丁○○、戊○○當場賭博之器具，且經原審依刑法第266 條第2
    項之規定，於丙○○等4 人所犯賭博罪部分諭知沒收確定，
    爰不於本案重複諭知沒收，附此敘明。再被告本件犯罪時間
??係在96年4 月24日之前，合於中華民國九十六年罪犯減刑條
    例所規定之減刑條件，爰依該條例第2 條第1 項第3 款之規
    定，減其宣告刑2 分之1，並諭知易科罰金之折算標準。
四、原審以被告前開犯行事證明確，予以論罪科刑，固非無見，
    惟中華民國九十六年罪犯減刑條例業於96年7 月4 日制定公
    布，自同年月16日起施行，被告本件犯行合於減刑要件，原
    審未及審酌適用，容有未洽。上訴意旨否認犯罪，雖無可採
    ，惟原審判決既有上開可議之處，仍應由本院予以撤銷改判
    ，以期適法。
據上論斷，應依刑事訴訟法第455條之1第1項、第3項、第369 條
第1 項前段、第364 條、第299 條第1 項，刑法第268 條前段、
第41條第1 項前段，刑法施行法第1 條之1 第1 項、第2 項前段
、中華民國九十六年罪犯減刑條例第2 條第1 項第3 款、第7 條
，判決如主文。
本案經檢察官林俊峰到庭執行職務。
中　　華　　民　　國　　96　　年　　11　　月　　29　　日
　　　　　　　　　刑事第七庭  審判長法　官　胡堅勤
                                    法  官　李君豪
                                    法  官　吳佳穎
以上正本證明與原本無異
不得上訴
                                    書記官　陳香君
中　　華　　民　　國　　96　　年　　11　　月　　30　　日
附錄本案論罪科刑法條全文：
中華民國刑法第268條
意圖營利，供給賭博場所或聚眾賭博者，處 3 年以下有期徒刑，
得併科 3 千 元以下罰金。
